【裁判字號】    90,訴,172
【裁判日期】    900630
【裁判案由】    違反毒品危害防制條例
【裁判全文】
臺灣花蓮地方法院刑事判決                            九十年度訴字第一七二號
    公  訴  人  臺灣花蓮地方法院檢察署檢察官
    被      告  甲○○
右列被告因毒品危害防制條例案件，經檢察官提起公訴（九十年度毒偵字第三七八號
）及移請併案審理（九十年度毒偵字第五四○號），本院判決如左：
        主  文
甲○○連續施用第貳級毒品，累犯，處有期徒刑玖月，扣案第貳級毒品安非他命拾
貳小包（毛重合計貳拾點柒公克）、壹小包（毛重拾玖點肆公克），均沒收併銷毀之
；扣案之吸管貳支，沒收之；又連續施用第壹級毒品，累犯，處有期徒刑拾壹月，扣
案第壹級毒品海洛因拾伍小包（合計淨重貳點零柒公克），壹小包（淨重柒點柒貳公
克），均沒收併銷燬之；應執行有期徒刑壹年柒月，扣案之第貳級毒品安非他命拾
貳小包（毛重合計貳拾點柒公克）、壹小包（毛重拾玖點肆公克）、第壹級毒品海洛
因拾伍小包（合計淨重貳點零柒公克），壹小包（淨重柒點柒貳公克），均沒收併銷
燬之；扣案之吸管貳支，均沒收之。
        事  實
一、甲○○前有賭博、違反肅清煙毒條例、藏匿人犯及妨害兵役等多次犯罪前科，其
    中於民國八十六年間所犯藏匿人犯案件，經本院判處有期徒刑六月，甫於八十八
    年六月四日執行完畢，又於八十八年七月至十二間因施用毒品案件，經依本院八
    十八年度毒聲字第八０八號裁定送台灣花蓮看守所附設勒戒處所觀察、勒戒後，
    認無繼續施用傾向，由臺灣花蓮地方法院檢察署檢察官於八十九年一月五日以八
    十八年度毒偵字第二三四、八十九年度毒偵字第十八號處分不起訴在案，其後再
    因施用毒品案件，經本院以八十九年度毒聲字第二四八號裁定送臺灣花蓮看守所
    附設勒戒處所觀察、勒戒後，認有繼續施用毒品之傾向，而再經本院裁定入戒治
    處所施以強制戒治，嗣經本院於八十九年八月三十一日，以八十九年度毒聲字第
    八六五號裁定停止戒治付保護管束。另台灣花蓮地方法院檢察署檢察官並以八十
    九年度毒偵字第三三三號提起公訴，經本院於八十九年七月十一日以八十九年度
    訴字第一六三號分別就連續施用第一級毒品與第二級毒品部分，各判處有期徒刑
    八月、六月，並定其應執行刑為有期徒刑一年，詎猶不知悔改，於前開停止強制
    戒治付保護管束期間，又基於施用第一級毒品之概括犯意，自八十九年十月下旬
    某日起至九十年四月九日止，連續在花蓮縣花蓮市○○路二五五號旅路賓館等處
    ，施用第一級毒品海洛因多次。另並基於施用第二級毒品之概括犯意，自八十九
    年十月中旬某日起至九十年四月八日止，連續在上揭旅路賓館等處，施用第二級
    毒品安非他命多次。嗣於九十年四月九日上午十時三十分許，在前揭旅路賓館第
    二一二號房為警查獲，並扣得第一級毒品海洛因十五小包（合計淨重二點零七公
    克）、一小包（淨重七點七二公克）、第二級毒品安非他命三十二小包（毛重合
    計二十點七公克）、一小包（毛重十九點四公克）及甲○○所有用以施用毒品之
    吸管二支。旋於當（九）日下午五時三十分許，經花蓮縣警察局花蓮分局通知甲
    ○○至刑事組採尿室採尿送驗結果，亦檢出呈嗎啡陽性反應。嗣經依本院以九十
    年度毒聲字第四二四號裁定令入戒治處所施以強制戒治一年。
二、案經花蓮縣警察局花蓮分局報請臺灣花蓮地方法院檢察署檢察官偵查起訴及移送
    併案審理。
        理  由
一、右開事實，迭據被告甲○○於警訊、偵查及本院審理時坦承不諱，並有慈濟大學
    濫用藥物檢驗中心檢驗總表與花蓮縣衛生局煙毒尿液檢驗成績書各一份附卷及有
    如事實欄所載之第一級毒品及第二級毒品暨吸管二支扣案可稽，另扣案白色粉末
    經送驗結果，亦確含有毒品海洛因成份，此亦有法務部調查局鑑定通知書二份在
    卷可考，足認被告自白與事實相符。又被告前因施用毒品案件，經依本院八十八
    年度毒聲字第八０八號裁定送台灣花蓮看守所附設勒戒處所觀察、勒戒後，認無
    繼續施用傾向，由臺灣花蓮地方法院檢察署檢察官於八十九年一月五日以八十八
    年度毒偵字第二三四、八十九年度毒偵字第十八號處分不起訴在案，其後再因施
    用毒品案件，經本院以八十九年度毒聲字第二四八號裁定送臺灣花蓮看守所附設
    勒戒處所觀察、勒戒後，認有繼續施用毒品之傾向，而再經本院裁定入戒治處所
    施以強制戒治，嗣經本院於八十九年八月三十一日，以八十九年度毒聲字第八六
    五號裁定停止戒治付保護管束。另台灣花蓮地方法院檢察署檢察官並以八十九年
    度毒偵字第三三三號提起公訴，經本院於八十九年七月十一日以八十九年度訴字
    第一六三號分別就連續施用第一級毒品與第二級毒品部分，各判處有期徒刑八月
    、六月，並定其應執行刑為有期徒刑一年，此有本院判決書及台灣花蓮地方法院
    檢察署刑案資料查註紀錄表、臺灣高等法院被告全國前案記錄表各一份、不起訴
    書處分書、與本院裁定書等附卷可參，其於五年內三犯毒品危害防制條例第十條
    第一項及第二項之罪，洵堪認定。
二、核被告所為，係犯毒品危害防制條例第十條第一項之施用第一級毒品罪及同條例
    第十條第二項之施用第二級毒品罪。被告持有第一級毒品海洛因及第二級毒品安
    非他命，既意在供己施用，其持有海洛因與安非他命之低度行為皆應為施用之高
    度行為吸收，均不另論罪。被告先後多次施用第一級毒品海洛因與第二級毒品安
    非他命之行為，均時間緊接，犯罪構成要件相同，各顯係基於概括犯意為之，應
    依連續犯規定以一罪論，並均依法加重其刑。其所犯上開二罪之間，犯意各別，
    行為互殊，應予分論併罰。第查被告曾有如事實欄所載之犯罪前科與執行紀錄，
    有臺灣花蓮地方法院檢察署刑案資料查註紀錄表及台灣高等法院被告全國前案紀
    錄表各一份附卷足按，其於五年以內再犯本案有期徒刑以上之罪，係屬累犯，應
    依法就所犯施用海洛因與安非他命部分各遞加重其刑。復被告於九十年四月九日
    施用第一級毒品海洛因之犯行部分，雖未據起訴，惟與已起訴部分具有連續犯之
    裁判上一罪之關係，為起訴效力所及，本院自應併予審理，併此敘明。爰審酌施
    用毒品屬自殘行為之特性，而被告素行不佳，及其知識程度，犯罪之動機、目的
    ，手段，所生損害及犯罪後之態度良好等一切情狀，分別量處如主文所示之刑，
    並定其應執行刑。扣案之第一級毒品海洛因十五小包（合計淨重二點零七公克）
    、一小包（淨重七點七二公克）、第二級毒品安非他命三十二小包（毛重合計二
    十點七公克）、一小包（毛重十九點四公克），均係查獲之毒品，併依毒品危害
    防制條例第十八條第一項前段諭知沒收併銷燬之。另扣案之吸管二支，為被告所
    有，用以供施用毒品安非他命之物，業據被告供明在卷，應依刑法第三十八條第
    一項第二款，宣告沒收之。
據上論斷，應依刑事訴訟法第二百九十九條第一項前段，毒品危害防制條例第十條第
一項、第二項、第十八條第一項前段，刑法第十一條前段、第五十六條、第四十七條
、第五十一條第五款、第三十八條第一項第二款，判決如主文。
本案經檢察官李子春到庭執行職務。
中      華      民      國    九十      年      六      月     三十     日
                              台灣花蓮地方法院刑事庭
                                        法  官  陳  世  博
右正本證明與原本無異。
如不服本判決，應於判決送達後十日內向本院提出上訴狀( 應附繕本 )，上訴於
臺灣高等法院花蓮分院。
                                        書記官  連  玫  馨
中      華      民      國    九十      年              月              日


司法院資訊處製作；財團法人民間司法改革基金會備份。
